tr: Sensör işlevleri: Kadans; Mesafe; Güç; RPM; Hız; Hız ve kadans; Lastik basıncı; Tork; Tekerlek dönüşü; Diğer
zh-TW: 感測器功能: 踏頻; 距離; 功率; 轉速 (RPM); 速度; 速度與踏頻; 胎壓; 扭矩; 車輪轉動; 其他
vi: Chức năng cảm biến: Nhịp đạp; Khoảng cách; Công suất; RPM; Tốc độ; Tốc độ và nhịp đạp; Áp suất lốp; Mô-men xoắn; Vòng quay bánh xe; Khác
es: Funciones del sensor: Cadencia; Distancia; Potencia; RPM; Velocidad; Velocidad y cadencia; Presión de neumáticos; Torque; Rotación de rueda; Otra
fi: Anturin toiminnot: Kadenssi; Etäisyys; Teho; Kierrosluku; Nopeus; Nopeus ja kadenssi; Rengaspaine; Vääntömomentti; Pyörän pyöriminen; Muu
el: Λειτουργίες αισθητήρα: Ρυθμός πεταλιάς (cadence); Απόσταση; Ισχύς; Στροφές ανά λεπτό (RPM); Ταχύτητα; Ταχύτητα και ρυθμός πεταλιάς; Πίεση ελαστικών; Ροπή; Περιστροφή τροχού; Άλλο
fr: Fonctions du capteur: Cadence; Distance; Puissance; Tr/min; Vitesse; Vitesse et cadence; Pression des pneus; Couple; Rotation des roues; Autre
bg-BG: Функции на сензора: Каданс; Разстояние; Мощност; Об/мин; Скорост; Скорост и каданс; Налягане на гумите; Въртящ момент; Въртене на колелото; Друго
pt-BR: Sensor funções: Cadência; Distância; Potência; RPM; Velocidade; Velocidade e cadência; Pressão dos pneus; Torque; Rotação da roda; Outros
nl: Sensor functies: Cadans; Afstand; Vermogen; RPM; Snelheid; Snelheid en cadans; Bandenspanning; Koppel; Wielrotatie; Overig
ru: Функции датчика: Каденс; Расстояние; Мощность; Об/мин; Скорость; Скорость и каденс; Давление в шинах; Крутящий момент; Вращение колеса; Другое
zh-CN: 传感器功能: 踏频; 距离; 功率; 转速 (RPM); 速度; 速度与踏频; 胎压; 扭矩; 车轮转动; 其他
nb: Sensorfunksjoner: Kadens; Avstand; Effekt; RPM; Hastighet; Hastighet og kadens; Dekktrykk; Dreiemoment; Hjulrotasjon; Annet
ja: センサー機能: ケイデンス; 距離; パワー; RPM; スピード; スピード・ケイデンス; タイヤ空気圧; トルク; 車輪回転数; その他
pl: Funkcje czujnika: Kadencja; Dystans; Moc; Obr./min; Prędkość; Prędkość i kadencja; Ciśnienie w oponach; Moment obrotowy; Obroty koła; Inne
sv: Sensorfunktioner: Kadens; Avstånd; Effekt; RPM; Hastighet; Hastighet och kadens; Däcktryck; Vridmoment; Hjulrotation; Övrigt
sk-SK: Funkcie senzorov: Kadencia; Vzdialenosť; Výkon; RPM; Rýchlosť; Rýchlosť a kadencia; Tlak v pneumatikách; Krútiaci moment; Otáčanie kolesa; Iné
ko: 센서 기능: 케이던스; 거리; 파워; RPM; 속도; 속도 및 케이던스; 타이어 공기압; 토크; 휠 회전; 기타
lt-LT: Jutiklio funkcijos: Kadensas; Atstumas; Galia; Aps./min.; Greitis; Greitis ir kadensas; Padangų slėgis; Sukimo momentas; Rato sukimasis; Kita
hu: Érzékelő funkciói: Pedálfordulat; Távolság; Teljesítmény; Fordulatszám; Sebesség; Sebesség és pedálfordulat; Guminyomás; Nyomaték; Kerékforgás; Egyéb
de: Sensorfunktionen: Trittfrequenz; Distanz; Leistung; U/min; Geschwindigkeit; Geschwindigkeit und Trittfrequenz; Reifendruck; Drehmoment; Radumdrehung; Andere
it: Funzioni del sensore: Cadenza; Distanza; Potenza; Giri/min; Velocità; Velocità e cadenza; Pressione degli pneumatici; Coppia; Rotazione ruota; Altro
da: Sensoregenskaber: Kadence; Afstand; Effekt; RPM; Hastighed; Hastighed og kadence; Dæktryk; Moment; Hjulrotation; Andet
en: Sensor functions: Cadence; Distance; Power; RPM; Speed; Speed and cadence; Tire pressure; Torque; Wheel rotation; Other
cs: Funkce snímače: Kadence; Vzdálenost; Výkon; Otáčky (RPM); Rychlost; Rychlost a kadence; Tlak v pneumatikách; Točivý moment; Rotace kola; Jiné
sl-SI: Funkcija senzorjev: Kadenca; Razdalja; Moč; Vrtljaji na minuto (RPM); Hitrost; Hitrost in kadenca; Tlak v pnevmatikah; Navor; Vrtenje kolesa; Drugo
ro-RO: Funcții ale senzorului: Cadență; Distanță; Putere; RPM; Viteză; Viteză și cadență; Presiunea anvelopelor; Cuplu; Rotația roții; Altele
pt-PT: Funções do sensor: Cadência; Distância; Potência; RPM; Velocidade; Velocidade e cadência; Pressão dos pneus; Binário; Rotação das rodas; Outro
th: ฟังก์ชันของเซ็นเซอร์: รอบขา; ระยะทาง; กำลัง; RPM; ความเร็ว; ความเร็วและรอบขา; แรงดันลมยาง; แรงบิด; การหมุนของล้อ; อื่นๆ
hr-HR: Funkcije osjetnika: Kadenca; Udaljenost; Snaga; RPM; Brzina; Brzina i kadenca; Tlak u gumama; Okretni moment; Rotacija kotača; Ostalo